# 长期待摊费用摊销政策变更的疑问

提问人：jino 时间：2017-11-08 00:59:17
@chenyiwei 陈老师，请教一个问题 背景：公司与政府部门签订一个不可更改的合同，合同约定公司为政府部门卡片 500 万张，达到500 万张后生产设备归政府所有。公司以前将采购的设备计入长期待摊费用中处理，按卡片的生产量去摊销，原预计 5 年内可以生产完毕。目前已生产 300 万张，摊销金额约70%，但目前市场变化，每年卡片的生产销售大幅减少，预计每年只需生产 30 万张，仍需5-6 年才能达到合同约定数量。公司目前考虑是否需要调整摊销政策，目前方法有三： 1.维持原生产量摊销的方法不变 2.根据生产设备剩余年限进行分摊 3.评估市场需求及设备使用情况，若能在设备使用期限内完成合同约定数量，则不变更摊销方式，若无法完成则在设备剩余使用年限内平均分摊。 问题：您认为选择哪个比较合理？若选择 3 方案，是否属于会计政策变更，需要取得哪些依据文件才比较合理？ 感谢陈老师！

回答人：chenyiwei
建议采用你说的第三种方法。这种情况属于会计估计变更。另外，确认长期待摊费用并不合理，仍建议确认固定资产。

提问人：jino 时间：2017-11-08 14:56:07
如果要确认为固定资产，是否属于前期差错更正。入账是以原值入账，以前年度按照工作量法进行折旧，在评估后按照新的方法进行折旧么？ 另能否解释下按照固定资产入账的判断思路么，因为这些设备按照合同理解产权是属于政府部门，公司只是代为采购和管理，设备的费用已经体现在产品的价格中了，并且合同时不可撤销的，设备是不能用做其他用途的。

回答人：chenyiwei
虽然名义上产权属于政府部门，但其所有权上的主要风险和报酬仍由本企业享有和承担，包括需求不足导致成本无法回收的风险。并且本企业可以控制其使用。或者你也可以考虑是否可以运用BOT中的无形资产模式。